臺灣臺中地方法院刑事判決　　　　　　 94年度易緝字第470號
公　訴　人　臺灣臺中地方法院檢察署檢察官
被　　　告　甲○○
　　　　　　　　　　國民
上列被告因詐欺案件，經檢察官聲請簡易判決處刑（九十三年度
偵字第八三二三號），本院臺中簡易庭認為不宜適用簡易程序，
移由本院刑事庭審理，本院合議庭裁定改以簡式審判程序審理，
判決如下：
    主  文
甲○○幫助共同意圖為自己不法之所有，以詐術使人將本人之物
交付，累犯，處拘役參拾日，如易科罰金，以參佰元折算壹日。
    犯罪事實
一、甲○○因缺錢花用，得知可出賣帳戶賺取利益後，即與某真
    實姓名年籍不詳之成年男子取得聯繫，約定由甲○○提供其
    銀行帳戶予該名男子使用。而甲○○明知銀行帳戶係個人理
    財之重要工具，關係個人財產、信用之表徵，且可預見銀行
    帳戶之存摺、金融卡及其密碼如落入不明人士手中，而未加
    以闡明正常用途，極易被利用為與財產有關之犯罪工具，竟
    仍基於幫助該不詳姓名年籍男子詐欺取財之不確定故意，於
    民國九十二年七月上旬某日，在不詳地點，將其於同年七月
    三日在建華商業銀行古亭分行（以下簡稱建華銀行）設立之
    帳號：0000000000000號帳戶之存摺、金融卡
    及其密碼，以新臺幣（下同）一千元之代價，出賣並交付予
    該不詳姓名年籍成年男子，而容任其使用前開銀行帳戶遂行
    犯罪。待該不詳姓名年籍成年男子取得甲○○之存摺、金融
    卡及其密碼後，與另名姓名年籍不詳之成年女子共同基於意
    圖為自己不法所有之犯意，於自由時報刊登內容為：「全套
    服務、１５００」之小廣告，適有乙○○因見該廣告，而於
    同年八月九日，撥打其上所載之電話號碼00000000
    00號行動電話詢問，再由該不詳姓名年籍女子接聽，並詢
    問乙○○個人資料後，要求乙○○持其所有之金融卡至自動
    櫃員機按其指示轉帳付款，之後即會有人前去與之會合接應
    ，致使乙○○陷於錯誤，乃於同日下午五時二十七分許，在
    臺北縣新莊市○○路第一銀行新莊分行所設置之自動櫃員機
    ，持其所有設於上開銀行，帳號00000000000號
    帳戶金融卡，按該不詳姓名年籍成年女子之指示操作，而將
    其所有帳戶內之二千元匯入甲○○前開建華銀行帳戶內，嗣
    乙○○因久候而無人前來接應，乃再次撥打上開電話，該不
    詳姓名年籍成年男子乃再向乙○○諉稱其轉入錯誤，該帳戶
    為人頭帳戶，乙○○會涉有洗錢罪嫌云云；乙○○乃再依其
    指示，分別將三萬元現金及帳戶內之三千一百五十三元存入
    及轉帳至不詳人頭帳戶內，嗣乙○○始察覺受騙上當。
二、案經臺北市政府警察局移送臺灣臺中地方法院檢察署檢察官
    偵查後聲請簡易判決處刑。
    理  由
一、訊據被告甲○○對於上揭犯罪事實於本院審理時坦承不諱，
    且經證人乙○○證述其被詐騙及匯款二千元至被告所開設之
    建華銀行帳戶之過程甚詳，並有建華商業銀行古亭分行開立
    帳戶申請書、客戶基本資料、往來明細資料表各一份在卷足
    憑，足認被告之自白與事實相符，而堪以採信。衡諸常情，
　　任何人均可辦理銀行帳戶存摺使用，如無正當理由，實無借
  　用他人存摺使用之理，而銀行存摺亦事關個人財產權益之保
    障，其專有性甚高，除非本人或與本人具親密關係者，難認
    有何理由可自由流通使用該存摺，一般人均有妥為保管及防
    止他人任意使用之認識，縱特殊情況偶需交付他人使用，亦
    必深入瞭解用途及合理性，始予提供，且該等專有物品如落
    入不明人士手中，而未加以闡明正常用途，極易被利用為與
    財產有關之犯罪工具，此為吾人依一般生活認知所易於體察
    之常識，而有犯罪意圖者，非有正當理由，竟徵求他人提供
    帳戶，客觀上可預見其目的，係供為某筆資金之存入，後再
    行領出之用，且該筆資金之存入及提領過程係有意隱瞞其流
    程及行為人身分曝光之用意，一般人本於一般認知能力均易
    於瞭解，是被告應可預見將其銀行帳戶之存摺、提款卡及其
    密碼提供他人使用，將幫助他人實施詐欺取財犯罪，但因需
    錢孔急，仍將其帳戶存摺、金融卡及其密碼出賣予姓名年籍
    不詳之成年男子，顯具縱有人以其銀行帳戶實施詐欺取財之
    犯罪亦不違背其本意之幫助意思至明。綜上所述，本件事證
    明確，被告犯行堪以認定，應予依法論科。
二、查上開不詳姓名年籍成年男子及女子共同意圖為自己不法之
    所有，於如犯罪事實欄所載之時間，佯稱證人乙○○只要轉
    帳付款，其會有人前往會合接應提供全套服務，致證人乙○
    ○陷於錯誤，而匯款至被告前揭銀行帳戶，核其等所為，係
    犯刑法第二十八條、第三百三十九條第一項之共同詐欺取財
    罪。而被告提供自己之銀行帳戶予該不詳姓名年籍之成年男
    子及女子，以作為詐欺取財之用，主觀上係以幫助他人犯罪
    之意思而參與構成要件以外之行為，核其等所為，係犯刑法
    第三十條第一項前段、第二十八條、第三百三十九條第一項
    之幫助共同詐欺取財罪，並為從犯，應依刑法第三十條第二
    項之規定減輕其刑。爰審酌被告並無前科犯行，素行良好（
    參卷附臺灣高等法院被告前案紀錄表），一時失慮，竟因貪
    圖小利而提供銀行帳戶供他人非法使用，使犯罪難以查緝，
    等同助長犯罪，行為殊屬不當，惟念被告犯罪所得不多、且
    證人乙○○匯入被告帳戶內之款項僅有二千元及被告於本院
    審理時坦承犯行，態度尚稱良好等一切情狀，量處如主文所
    示之刑，並諭知易科罰金之折算標準，以示懲儆。
據上論斷，應依刑事訴訟法第四百五十二條、第二百七十三條之
一第一項、第二百九十九條第一項前段，刑法第三十條第一項前
段、第二項、第二十八條、第三百三十九條第一項、第四十一條
第一項前段，罰金罰鍰提高標準條例第一條前段、第二條，判決
如主文。
本案經檢察官謝志明到庭執行職務。
中　　華　　民　　國　　94　　年　　11　　月　　10　　日
                    刑事第三庭  法  官  郭妙俐
上正本證明與原本無異。
如不服本判決，應於送達後十日內向本院提出上訴狀（須附繕
本），上訴於台灣高等法院台中分院。
                                書記官  黃雅青
中　　華　　民　　國　　94　　年　　11　　月　　10　　日
附錄論罪科刑法條
刑法第三十條
幫助他人犯罪者，為從犯。雖他人不知幫助之情者，亦同。
從犯之處罰，得按正犯之刑減輕之。
刑法第三百三十九條
意圖為自己或第三人不法之所有，以詐術使人將本人或第三人之
物交付者，處五年以下有期徒刑、拘役或科或併科一千元以下罰
金。
以前項方法得財產上不法之利益或使第三人得之者亦同。
前二項之未遂犯罰之。
